臺灣板橋地方法院交通事件裁定　　　　　　　　　九十一年度交聲字第一一四一號
　　原處分機關　臺北市交通事件裁決所
　　異　議　人
　　即受處分人　甲○○
右列異議人即受處分人因違反道路交通管理處罰條例案件，對於臺北市交通事件裁決
所九十一年七月十一日所為之處分（原處分案號：北市裁三字第裁二二－ＡＢＸ七七
九七一五號），聲明異議，本院裁定如左：
    主  文
異議駁回。
    理  由
一、聲明異議意旨略以：異議人即受處分人甲○○騎乘車號ＷＴＥ－三五三號輕型機
    車，於民國九十一年五月二十三日晚上十時五十五分許，行經臺北市福和橋時，
    經警攔停測試呼氣酒精濃度達每公升○‧八二毫克，舉發違規酒後駕車，惟其當
    日之前晚上九時多許，在臺北市○○路某處，僅喝不到一瓶之啤酒，且喝不到一
    小時就離開，又約隔了半小時始遭警攔停測試，其呼氣酒精濃度不可能高達每公
    升○‧八二毫克，警察酒測器顯有問題，且其後均未收到本件舉發單，故對原處
    分不服，爰提出聲明異議云云。
二、按汽車駕駛人有飲用酒類或其他類似物後其吐氣所含酒精濃度超過每公升○‧二
    五毫克或血液中酒精濃度超過百分之○‧○五以上者，不得駕車；又汽車駕駛人
    ，駕駛汽車經測試檢定有酒精濃度超過規定標準者，處新臺幣一萬五千元以上六
    萬元以下罰鍰，並當場禁止其駕駛及吊扣其駕駛執照一年，道路交通安全規則第
    一百十四條第二款、道路交通管理處罰條例第三十五條第一項第一款分別定有明
    文。
三、查異議人即受處分人甲○○騎乘車號ＷＴＥ－三五三號輕型機車，於九十一年五
    月二十三日晚上十時五十五分許，行經臺北市福和橋時，經警攔停測試呼氣酒精
    濃度達每公升○‧八二毫克，超過規定標準之違規事實，業經臺北市政府警察局
    中正第二分局查報函陳舉發無誤，有該分局九十一年六月二十一日北市警中正二
    交字第○九一六一七六八一○○號書函影本在卷可稽，並有異議人經測試之酒精
    濃度測試單一紙附卷可資佐證。異議人雖具狀並到庭辯稱：伊雖有飲酒，但飲用
    不多，且距警察酒測已有半小時之久，不可能仍測出上開酒精濃度，警察酒測器
    顯有問題，且伊並無收到舉發單云云，然查異議人上開酒後駕車違規事實，有酒
    精濃度測試單可證，況其亦坦承駕車前曾有飲用酒類，且衡諸本件舉發警員與異
    議人素不相識，亦無仇怨，其執行公務，自無任意誣陷異議人之理可言，而異議
    人僅空言無據泛稱其無上開違規之情，要難採信，是綜上所述，堪認異議人上開
    違規事實無訛。又按行為人有道路交通管理處罰條例之情形者，應填製舉發違反
    道路交通管理事件通知單（以下簡稱通知單），並於被通知人欄予以勾記，其通
    知聯，當場舉發者，應填記駕駛人或行為人姓名、性別、出生年月日、地址、身
    分證統一號碼及車主姓名、地址、車牌號碼、車輛種類，被查獲之駕駛人或行為
    人為受處分人時，應將該通知單填記後交付該行為人簽名或蓋章收受之；拒絕簽
    章者，並記明其事由，視為已收受，違反道路交通管理事件統一裁罰標準及處理
    細則第十一條第一項第一款定有明文，核諸本件違規舉發單上已經警記明「拒簽
    」，有該舉發通知單在卷可稽，因此本件舉發單依上開規定，視為異議人已收受
    ，是原處分機關逕為裁決，亦無不法。從而，原處分機關據以援引上開規定，裁
    處罰鍰新臺幣四萬五千元，並吊扣駕駛執照十二個月，並無不當。本件異議為無
    理由，應予駁回。
四、據上論斷，應依道路交通案件處理辦法第十九條，裁定如主文。
中      華      民      國    九十一    年      八      月     三十     日
                                    臺灣板橋地方法院交通法庭
                                        法  官  彭  全  曄
右正本證明與原本無異
如不服本裁定應於送達後五日內向本院提出抗告狀
                                        書記官  梁  宜  庭
中      華      民      國    九十一    年      九      月      四      日
